臺灣高雄地方法院民事裁定
111年度鳳簡字第177號
原      告  秦愉閒  
            秦晏雅  
            秦裕婷  
共      同
訴訟代理人  紀錦隆律師
            葉佳勝律師
被      告  秦已荏  
訴訟代理人  陳柏中律師（法扶律師）    
上列當事人間請求返還不當得利事件，本院裁定如下：
    主  文
本件訴訟標的價額為新臺幣捌拾柒萬元，應徵第一審裁判費新臺
幣玖仟肆佰柒拾元，原告尚應補繳新臺幣伍仟玖佰肆拾元，限原
告於本裁定送達後五日內補繳，逾期不繳，即駁回其訴。
    理  由
一、按核定訴訟標的之價額，以起訴時之交易價額為準；無交易
    價額者，以原告就訴訟標的所有之利益為準。以一訴主張數
    項標的者，其價額合併計算之；但所主張之數項標的互相競
    合或應為選擇者，其訴訟標的價額應依其中價額最高者定之
    。民事訴訟法第77條之1 第2 項、77條之2 第1 項定有明文
    。又請求已屆期之相當於租金之不當得利，與因不當得利之
    終期未能確定，推定其存續期間之相當於租金之不當得利，
    應併計其訴訟標的之價額（最高法院107年度台抗字第700號
    裁定意旨參照）。
二、經查，上列當事人間請求返還不當得利事件，原告起訴時雖
    已繳納裁判費新臺幣（下同）3,530 元，惟原告訴之聲明為
    ：（一）被告應給付原告秦晏雅、秦愉閒、秦裕婷各110,00
    0元，及自民事起訴狀繕本送達翌日起至清償日止，按年息5
    ％計算之利息；（二）被告應自民國111年1月起至坐落高雄
    市○○區○○段0000000地號土地（權利範圍100000之85）暨其
    上同段8001建號建物（權利範圍全部，門牌號碼：高雄市○○
    區○○路000號13樓，下合稱系爭房地）拍定並點交之日止，
    按月給付原告秦晏雅、秦愉閒、秦裕婷各5,000元。原告主
    張系爭房地係由兩造繼承，應有部分各4分之1，而被告於系
    爭房地於109年2月7日辦理繼承登記後，未經原告同意，與
    其家人持續居住使用系爭房地全部，應對其他共有人返還逾
    其應有部分範圍使用收益所生相當於租金之不當得利，並主
    張系爭房地每月租金應以20,000元計算，故被告自109年3月
    至110年12月共22個月，相當租金之不當得利即各110,000元
    ，共計330,000元，是原告訴之聲明第一項部分，訴訟標的
    金額為330,000 元。聲明第二項部分，原告主張被告應自11
    1年1月起至系爭房地拍定點交之日止，按月給付原告各5,00
    0元，而秦裕婷就系爭房地提起分割共有物之訴，已由本院
    於110年8月20日以110年度訴字第358號判決變價分割，現上
    訴二審審理中，且該訴訟之訴訟標的價額未逾民事訴訟法第
    466 條所定之數額（本院卷第115頁），不得上訴第三審，
    是系爭房地拍定點交之日尚不能確定，然參考各級法院辦案
    期限實施要點規定，第二審通常程序審判案件、民事執行事
    件之辦案期限分別為2 年、1年4個月，並衡以前開分割共有
    物事件之審理情況，推估111年1月起至系爭房地拍定點交之
    日止，約3年，即36個月，故此部分之訴訟標的價額為540,0
    00 元【計算式：15,000元/ 月×36個月＝540,000 元】。從
    而，本件訴訟標的價額應核定為870,000元【計算式：330,0
    00 元＋540,000元＝870,000元 】，應徵第一審裁判費9,470
    元，扣除前繳裁判費3,530 元，尚應補繳5,940元。茲依民
    事訴訟法第249 條第1 項但書規定，限原告於收受本裁定送
    達後5 日內補繳裁判費，如逾期未補正，即駁回原告之訴，
    特此裁定。
中　　華　　民　　國　　111 　年　　3 　　月　　31　　日
　　　　　　　　　 鳳山簡易庭　法　官　楊儭華
上為正本係照原本作成。　　　　　　　　　 
如不服本裁定關於核定訴訟標的價額部分，應於送達後10日內向
本院提出抗告狀，並繳納抗告費新臺幣1,000元；其餘關於命補
繳裁判費部分，不得抗告。
中　　華　　民　　國　　111 　年　　3 　　月　　31　　日
 　　　　　　　　　　　　　　  書記官  李冠毅